ACORDAO-COMPLETO-2347803

ACÓRDÃO DE RELAÇÃO

ACÓRDÃO DE RELAÇÃO 2980/2019 ATA 10/2019 - PRIMEIRA CÂMARA

Acórdão 2980/2019-TCU-Primeira Câmara
Os Ministros do Tribunal de Contas da União, reunidos em Sessão de 1ª Câmara, ACORDAM, por unanimidade, com fundamento nos arts. 1º, inciso V, e 39, inciso I, da Lei 8.443, de 16 de julho de 1992, c/c os arts. 1º, inciso VIII, 143, inciso II, 259, inciso I, e 260, § 5º, todos do Regimento Interno, em:
a) considerar prejudicado, por perda do objeto, o exame de mérito do (s) ato (s) de admissão relativo ao (s) sr (s) . Benedito Edson de Brito Lima (CPF: XXX.386.821-XX) , Cristiano Régis Cesar da Silva (CPF: XXX.979.193-XX) , Dener França do Nascimento (CPF: XXX.936.276-XX) , Eduardo Thomaz Comber Júnior (CPF: XXX.586.284-XX) , Fabiana Coelho David (CPF: XXX.675.965-XX) , Fernando José de Brito (CPF: XXX.812.284-XX) , Helio Fernandes Pacheco (CPF: XXX.253.306-XX) , Juliana Correa Pina (CPF: XXX.411.197-XX) , Juliana Grigorio de Azeredo Zanete (CPF: XXX.510.117-XX) , Kleber Leonardo da Silva Guerra (CPF: XXX.508.554-XX) , Leandro Gontijo Pimenta (CPF: XXX.220.051-XX) , Liziane Venancio Queiroz (CPF: XXX.223.971-XX) , Lorene Maranhão da Silva Thé (CPF: XXX.701.343-XX) , Marcos Antonio da Silva (CPF: XXX.314.059-XX) , Marino Signorini (CPF: XXX.986.527-XX) , Martha Moreno do Nascimento (CPF: XXX.273.607-XX) , Maycon Rebello Menendes (CPF: XXX.933.087-XX) , Rocielbert Arnetto Rodrigues Silva (CPF: XXX.154.263-XX) e Silvan da Rocha Mesquita (CPF: XXX.628.953-XX) , em face do desligamento ou falecimento do (s) interessado (s) e pela ausência de proposta de ressarcimento de valores indevidamente recebidos, na forma prevista no art. 7º da Resolução/TCU 206/2007, e 
b) julgar legais os atos de admissão relativo ao (s) sr (s) . Carlos Antonio dos Reis (CPF: XXX.454.743-XX) , Andrea Lobo da Rosa Borges (CPF: XXX.473.624-XX) , Julio Cesar Nogueira Ramos (CPF: XXX.823.617-XX) e Keilla Reveilleau Ferlin (CPF: XXX.342.510-XX) , de acordo com os pareceres emitidos nos autos.
1. Processo TC-Processo 022.130/2009-5 (ATOS DE ADMISSÃO) 
	1.1. Interessados: Andrea Lobo da Rosa Borges (XXX.473.624-XX) ; Benedito Edson de Brito Lima (XXX.386.821-XX) ; Carlos Antonio dos Reis (XXX.454.743-XX) ; Cristiano Régis Cesar da Silva (XXX.979.193-XX) ; Dener França do Nascimento (XXX.936.276-XX) ; Eduardo Thomaz Comber Júnior (XXX.586.284-XX) ; Fabiana Coelho David (XXX.675.965-XX) ; Fernando José de Brito (XXX.812.284-XX) ; Helio Fernandes Pacheco (XXX.253.306-XX) ; Juliana Correa Pina (XXX.411.197-XX) ; Juliana Grigorio de Azeredo Zanete (XXX.510.117-XX) ; Julio Cesar Nogueira Ramos (XXX.823.617-XX) ; Keilla Reveilleau Ferlin (XXX.342.510-XX) ; Kleber Leonardo da Silva Guerra (XXX.508.554-XX) ; Leandro Gontijo Pimenta (XXX.220.051-XX) ; Liziane Venancio Queiroz (XXX.223.971-XX) ; Lorene Maranhão da Silva Thé (XXX.701.343-XX) ; Marcos Antonio da Silva (XXX.314.059-XX) ; Marino Signorini (XXX.986.527-XX) ; Martha Moreno do Nascimento (XXX.273.607-XX) ; Maycon Rebello Menendes (XXX.933.087-XX) ; Rocielbert Arnetto Rodrigues Silva (XXX.154.263-XX) ; Silvan da Rocha Mesquita (XXX.628.953-XX) 
	1.2. Órgão/Entidade: Ministério do Trabalho e Emprego (extinto) 
	1.3. Relator: Ministro-Substituto Augusto Sherman Cavalcanti
	1.4. Representante do Ministério Público: Procurador Sergio Ricardo Costa Caribé
	1.5. Unidade Técnica: Secretaria de Fiscalização de Pessoal (SEFIP) .
	1.6. Representação legal: não há.
	1.7. Determinações/Recomendações/Orientações: não há.

Primeira Câmara

Andrea Lobo da Rosa Borges (XXX.473.624-XX); Benedito Edson de Brito Lima (XXX.386.821-XX); Carlos Antonio dos Reis (XXX.454.743-XX); Cristiano Régis Cesar da Silva (XXX.979.193-XX); Dener França do Nascimento (XXX.936.276-XX); Eduardo Thomaz Comber Júnior (XXX.586.284-XX); Fabiana Coelho David (XXX.675.965-XX); Fernando José de Brito (XXX.812.284-XX); Helio Fernandes Pacheco (XXX.253.306-XX); Juliana Correa Pina (XXX.411.197-XX); Juliana Grigorio de Azeredo Zanete (XXX.510.117-XX); Julio Cesar Nogueira Ramos (XXX.823.617-XX); Keilla Reveilleau Ferlin (XXX.342.510-XX); Kleber Leonardo da Silva Guerra (XXX.508.554-XX); Leandro Gontijo Pimenta (XXX.220.051-XX); Liziane Venancio Queiroz (XXX.223.971-XX); Lorene Maranhão da Silva Thé (XXX.701.343-XX); Marcos Antonio da Silva (XXX.314.059-XX); Marino Signorini (XXX.986.527-XX); Martha Moreno do Nascimento (XXX.273.607-XX); Maycon Rebello Menendes (XXX.933.087-XX); Rocielbert Arnetto Rodrigues Silva (XXX.154.263-XX); Silvan da Rocha Mesquita (XXX.628.953-XX)

AUGUSTO SHERMAN

não há.

Procurador Sergio Ricardo Costa Caribé

ATOS DE ADMISSÃO (ADS)

Secretaria de Fiscalização de Pessoal (SEFIP).